# 定制软件收入确认问题

提问人：yueyuehong 时间：2020-12-18 21:33:06
具体问题如下：A公司是B公司的全资子公司，其主要为B公司提供定制软件服务。根据财政部发的定制软件开发案例，A公司将其自己实际情况与案例进行对比，如下：
案例中，[size=14.6667px]甲公司履约过程中产出的商品为定制软件，具有不可替代用途，但是，乙公司按照合同约定分阶段付款，预付款仅 5%，后续进度款仅在相关里程碑达到及终验时才支付，且如果乙公司违约，仅需支付合同价款 10%的违约金。结论：不符而“时段法”确认条件。
A公司实际：[size=14.6667px]A履约过程中产出的商品为定制软件，具有不可替代用途。B公司按照合同约定分两次付款，合同签订后支付50%，双方验收后余下50%。后续如因甲方原因导致终止合同的，或除了乙方以外的其他原因导致终止合同的，乙方有权就累计至合同终止前已完成的履约部分按照合同定价原则收取价款。结论：
[size=14.6667px]表明A公司能够在整个合同期内任一时点就累计至今已完成的履约部分收取能够补偿其已发生成本和合理利润的款项。因此，该定制软件开发业务满足属于在某一时段内履行履约义务的条件，属于在某一时段履行的履约义务。[size=14.6667px]符合符合““时段法时段法””确认收入的条件。
问题：根据A公司的实际情况，是否满足“时段法”的条件？

回答人：chenyiwei
不建议按时段法确认收入。
根据新收入准则的讲解：
第四，企业在进行判断时，既要考虑合同条款的约定，还应当充分考虑适用的法律法规、补充或者凌驾于合同条款之上的以往司法实践以及类似案例的结果等。例如，即使在合同没有明确约定的情况下，相关的法律法规等是否支持企业主张相关的收款权利；以往的司法实践是否表明合同中的某些条款没有法律约束力；在以往的类似合同中，企业虽然拥有此类权利，却在考虑了各种因素之后没有行使该权利，这是否会导致企业主张该权利的要求在当前的法律环境下不被支持等。
本案例中A是B的全资子公司，在此情况下，无论合同条款如何修改，事实上也做不到“有权就累计至今已完成的履约部分收取款项”。因此不建议按时段法确认收入。